【裁判字號】    98,交聲,1732
【裁判日期】    980710
【裁判案由】    交管條例聲異
【裁判全文】
臺灣板橋地方法院交通事件裁定        98年度交聲字第1732號
原處分機關  交通部公路總局臺北區監理所
異  議  人
即受處分人  甲○○
上列異議人即受處分人因違反道路交通管理處罰條例案件，對於
交通部公路總局臺北區監理所中華民國98年6 月5 日所為之處分
（原處分案號：北監自裁字第裁40-CG0000000號），聲明異議，
本院裁定如下：
    主  文
異議駁回。
    理  由
一、按汽車駕駛人，在多車道左轉彎，不先駛入內側車道者，處
    新臺幣（下同）600 元以上1800元以下罰鍰，又汽車駕駛人
    違反本條例第48條規定者，除依原條款處罰外，並予記違規
    點數1 點，道路交通管理處罰條例第48條第1 項第4 款、第
    63條第1 項第1 款分別定有明文。另依違反道路交通管理事
    件統一裁罰基準表規定，汽車駕駛人在多車道左轉彎，不先
    駛入內側車道之裁罰基準，除記違規點數1 點之處罰不變外
    ，罰鍰額度分為：期限內繳納或到案聽候裁決者，處罰鍰60
    0 元；逾越應到案期限者，則分依逾越日期為30日以內、30
    日至60日或60日以上，而分別裁處1000元、1400元或1800元
    之罰鍰。從而，行為人於違規後，即應依舉發通知單所載應
    到案日期繳交罰鍰或到案申訴聽候裁決，以避免加重處罰。
二、原處分意旨略以：異議人即受處分人甲○○於民國97年5 月
    11日下午6 時55分許，駕駛車牌號碼9998-RJ 號自用小客車
    ，行經臺北縣汐止市新台五線與連興路口時，因有轉彎時，
    在多車道左轉彎，不先駛入內側車道之違規，員警逕行舉發
    後，經原處分機關調查，認受處分人違規明確，乃依道路交
    通管理處罰條例第48條第1 項第4 款、第63條第1 項第1 款
    ，違反道路交通管理事件統一裁罰基準及處理細則，及違反
    道路交通管理事件統一裁罰基準表等規定，於98年6 月5 日
    裁處受處分人罰鍰1800元，並記違規點數1 點。
三、經查本件異議人前揭違規事實，有舉發通知單影本、裁決書
    及照片在卷可憑，堪以認定。異議人雖辯稱未收到舉發通知
    單，亦未收到告知逾越應到案日期之通知云云。惟查，本件
    舉發通知單業已於97年6 月2 日寄存送達異議人位於臺北縣
    五股鄉○○路38號5 樓之戶籍地，有舉發通知單影本、送達
    證書影本及個人戶籍資料可稽，符合行政程序法第74條、第
    76條規定，自已生合法送達之效力，然異議人至原處分機關
    裁決時並未繳交罰鍰，也未到案提出申訴，已逾越應到案日
    期60日以上，是原處分機關依上揭裁罰基準表所定額度裁罰
    ，並無不當，異議人所辯自無足採。
四、綜上所述，本件違規事證明確，原處分機關據以裁處異議人
    罰鍰1800元，並記違規點數1 點，核無違誤，本件異議為無
    理由，應予駁回。
據上論斷，應依道路交通案件處理辦法第19條，裁定如主文。
中    華    民    國    98    年    7     月    10    日
                  交通法庭  法  官  陳正昇
上列正本證明與原本無異。
如不服本裁定，應於裁定送達後5 日內敘明抗告理由，向本院提
出抗告狀。
                            書記官  林文達
中    華    民    國    98    年    7     月    13    日


司法院資訊處製作；財團法人民間司法改革基金會備份。
